【裁判字號】    92,裁,1074
【裁判日期】    920807
【裁判案由】    娛樂稅
【裁判全文】
最  高  行  政  法  院  裁  定                  九十二年度裁字第一○七四號
    上  訴  人  甲○○○○○○.
    被 上訴 人  臺北市稅捐稽徵處
    代  表  人  乙○○
右當事人間因娛樂稅事件，上訴人對於中華民國九十一年四月四日臺北高等行政法院
九十年度簡字第七七一二號判決，提起上訴，本院裁定如左：
    主  文
上訴駁回。
上訴審訴訟費用由上訴人負擔。
    理  由
按對於適用簡易程序之裁判提起上訴或抗告，須經最高行政法院許可，且該許可以訴
訟事件所涉及之法律見解具有原則性者為限，行政訴訟法第二百三十五條定有明文。
所謂訴訟事件涉及之法律見解具有原則性，係指對於行政命令是否牴觸法律所為之判
斷，或就同類事件所表示之法律見解與其他高等法院所表示之見解互相牴觸，始屬相
當。查上訴人林麗玲於台北市○○區○○路十三之二號開設群英書坊，領有台北市政
府核發之北市建商號八十九字第二三二一二一號營利事業登記證，營業項目為小說漫
畫出租，自民國八十九年四月一日起至同年四月七日止，擅自擺放電動賭博玩具小瑪
俐乙台對外營業，依法應代徵娛樂稅，惟未於事前辦理娛樂業登記及代徵報繳娛樂稅
手續，營業收入計新台幣（下同）一八、○○○元（不含稅），短漏代徵娛樂稅，被
上訴人乃予補徵娛樂稅四五○元，並處罰鍰一五、○○○元。按娛樂稅法第二條規定
：「娛樂稅，就左列娛樂場所、娛樂設施或娛樂活動所收票價或收費額徵收之．．．
六、撞球場、保齡球館、高爾夫球場及其他提供娛樂設施供人娛樂者。前項各種娛樂
場所、娛樂設施或娛樂活動不售票券，另以其他飲料品或娛樂設施供應娛樂人者，按
其收費額課徵娛樂稅。」同法第五條規定：「娛樂稅，照所收票價或收費額，依左列
稅率計徵之：．．．六、撞球場，最高不得超過百分之五十；保齡球館，最高不得超
過百分之三十；高爾夫球場，最高不得超過百分之二十；其他提供娛樂設施供人娛樂
者，最高不得超過百分之五十。」同法第七條規定：「凡經常提供依本法規定應徵收
娛樂稅之營業者，於開業、遷移、改業、變更、改組、合併、轉讓及歇業時，均應於
事前向主管稽徵機關辦理登記及代徵報繳娛樂稅之手續。」同法第九條第一項規定：
「娛樂稅代徵人每月代徵之稅款，應於次月十日前填用自動報繳書繳納，但經營方式
特殊或營業規模狹小經主管稽徵機關查定課徵者，由稽徵機關填發繳款書，限於送達
後十日內繳納。」同法第十二條規定：「違反第七條之規定，未於開業、遷移、改業
、變更、改組、合併、轉讓及歇業前，向主管稽徵機關辦理登記及代徵報繳娛樂稅手
續者，處新臺幣一萬五千元以上十五萬元以下罰鍰。」台北市娛樂稅徵收細則第四條
規定：「．．．所稱其他提供娛樂設施供人娛樂，係指機動遊藝、機動遊艇、電動玩
具、錄影帶節目放映（Ｍ、Ｔ、Ｖ）等具有娛樂性之設施而言。」同細則第五條規定
：「娛樂稅之徵收率如左：．．．六、．．．其他提供娛樂設施供人娛樂者課徵百分
之二．五。」上訴人上開違章事實，有台北市政府警察局北投分局八十九年四月七日
實地檢查紀錄表及上訴人八十九年六月十七日書立之聲明書坦承擺放小瑪俐一台對外
營業收費共計一八、○○○元等影本各乙份附原處分卷可稽，事證明確。原審法院因
認被上訴人據以補稅裁罰之處分並無違誤，訴願決定予以維持，亦無不合。乃予駁回
上訴人於原審之訴。上訴意旨雖謂：依娛樂稅第二條第一項規定，娛樂稅課徵標的係
採列舉規定，賭博非娛樂行為，並非娛樂稅課徵標的。且賭博係違法行為，在行政或
司法機關取締之列，不應課徵娛樂稅云云。惟查經營電動玩具供人娛樂。如有收費額
，仍應依法課徵娛樂稅，至於是否涉及賭博行為，則非所問（財政部七十七年十月十
一日台財稅第七七三○九八九一號函釋參照）。上訴人上訴意旨無非主觀法律見解之
歧異，核無所涉及之法律見解，具有原則上之重要情事，上訴人提起上訴，不合首揭
規定，不應許可，其上訴為不合法，應予駁回。
依行政訴訟法第二百四十九條第一項前段、第一百零四條、民事訴訟法第九十五條、
第七十八條，裁定如主文。
中    華    民    國    九十二      年       八       月      七        日
                    最 高 行 政 法 院  第 五 庭
                                審 判 長 法  官      徐  樹  海
                                         法  官      蔡  進  田
                                         法  官      鄭  淑  貞
                                         法  官      林  家  惠
                                         法  官      林  茂  權
右  正  本  證  明  與  原  本  無  異
                                         法院書記官  陳  盛  信
中    華    民    國    九十二      年      八        月      七        日


司法院資訊處製作；財團法人民間司法改革基金會備份。
